【裁判字號】    92,訴,992
【裁判日期】    920623
【裁判案由】    毒品危害防制條例
【裁判全文】
臺灣高雄地方法院刑事判決              九十二年度訴字第九九二號
    公  訴  人  臺灣高雄地方法院檢察署檢察官
    被      告  甲○○
右列被告因違反毒品危害防制條例案件，經檢察官提起公訴（九十一年度毒偵字第七
二一一號），本院判決如左：
    主  文
甲○○施用第一級毒品，處有期徒刑陸月，如易科罰金，以佰元折算壹日。
扣案第一級毒品海洛因壹包（驗前毛重零點公克，驗後淨重零點零玖公克，包裝重
零點貳壹公克），沒收銷燬之；扣案注射針筒貳支，沒收。
    事  實
一、甲○○前因施用第一級毒品海洛因案件，經裁定送觀察、勒戒（本院九十一年度
    毒聲字第九七八號）後，認無繼續施用毒品之傾向，業經臺灣高雄地方法院檢察
    署檢察官於民國九十一年三月十三日，以九十一年度毒偵字第九三八號為不起訴
    處分確定。詎甲○○仍不知悔改，於前受不起訴處分確定後五年以內，復於九十
    一年十二月二日十二時三十分許往前回溯二十四小時內之某時，在某不詳地點施
    用第一級毒品海洛因，為警於九十一年十二月二日十二時三十分許，在高雄縣仁
    武鄉○○路、水管路口處查獲，並扣得被告所有之第一級毒品海洛因一包（驗前
    毛重○‧三公克，驗後淨重○‧○九公克，包裝重○‧二一公克），及供施用毒
    品之器具注射針筒二支等物；並就其該次施用毒品之犯行，裁定送觀察、勒戒（
    本院九十一年度毒聲字第八三八七號）後，認有繼續施用毒品之傾向，再經裁定
    送強制戒治（本院九十二年度毒聲字第二○四八號）在案。
二、案經高雄縣警察局仁武分局報告臺灣高雄地方法院檢察署檢察官偵查起訴。
    理  由
一、訊據被告甲○○對右揭施用第一級毒品海洛因之犯行供認不諱，而被告於遭警查
    獲時所採尿液送驗結果，確呈嗎啡陽性反應，有高雄縣政府衛生局九一煙檢字第
    二○三六號煙毒尿液檢驗成績書一紙附於偵查卷內可據，並有扣案之第一級毒品
    海洛因一包（驗前毛重○‧三公克，驗後淨重○‧○九公克，包裝重○‧二一公
    克），及供施用毒品之器具注射針筒二支等物可資佐證，足認被告之自白核與事
    實相符。又被告所有經警扣案之第一級毒品海洛因一包，經送法務部調查局檢驗
    結果，確含有海洛因成分之事實，有該局鑑定通知書一紙附卷可參（詳偵查卷內
    第二十二頁）。另被告前曾因施用第一級毒品海洛因案件，經裁定送觀察、勒戒
    （本院九十一年度毒聲字第九七八號）後，認無繼續施用毒品之傾向，業經臺灣
    高雄地方法院檢察署檢察官於九十一年三月十三日，以九十一年度毒偵字第九三
    八號為不起訴處分確定之事實，亦有臺灣高等法院被告全國前案紀錄表一紙附卷
    可憑。被告於前受不起訴處分確定後五年以內，猶不知悔改再犯本案，為二犯。
    再經本院以九十一年度毒聲字第八三八七號裁定送觀察、勒戒後，認有繼續施用
    毒品之傾向，復有臺灣高雄看守所附設勒戒處所九十二年二月七日高所坤戒勒字
    第二八○號函及函附之有無繼續施用毒品傾向證明書各一份（詳偵查卷內第二十
    八頁）附卷可查。事證明確，被告右揭施用第一級毒品海洛因之犯行洵堪認定，
    應予依法論科。
二、查海洛因係毒品危害防制條例第二條第二項第一款所定之第一級毒品，不得非法
    持有、施用，被告竟持以施用，故核被告甲○○所為，係犯毒品危害防制條例第
    十條第一項之施用第一級毒品罪。被告施用第一級毒品海洛因前同時持有第一級
    毒品海洛因，其持有之低度行為，已為施用之高度行為所吸收，不另論以持有罪
    。爰審酌被告前曾因施用第一級毒品海洛因案件，經裁定送觀察、勒戒（本院九
    十一年度毒聲字第九七八號）後，認無繼續施用毒品之傾向，業經臺灣高雄地方
    法院檢察署檢察官於九十一年三月十三日，以九十一年度毒偵字第九三八號為不
    起訴處分確定，其於前受不起訴處分確定後五年以內，猶不知悔改再犯本案相同
    罪行，為二犯，顯見意志不堅，並對施用毒品之行為不知悛悔，惟其犯罪係戕害
    自身，尚未害及他人，及犯後已坦承犯行，態度尚佳等一切情狀，爰量處如主文
    所示之刑，並諭知易科罰金折算之標準，以示儆懲。扣案第一級毒品海洛因一包
    （驗前毛重○‧三公克，驗後淨重○‧○九公克，包裝重○‧二一公克），屬毒
    品危害防制條例所定之毒品，為違禁物，不問屬於犯人與否，爰併依毒品危害防
    制條例第十八條第一項前段之規定，宣告沒收銷燬之。另扣案注射針筒二支，經
    送高雄醫學大學附設中和紀念醫院檢驗結果，尚無海洛因、安非他命成分反應，
    有該醫院報告編號0000－000號檢驗報告一紙可查，惟仍屬被告所有供施
    用毒品犯罪預備之物，業據被告陳明在卷，爰併依刑法第三十八條第一項第二款
    之規定，宣告沒收。
據上論斷，應依刑事訴訟法第二百九十九條第一項前段，毒品危害防制條例第十條第
一項、第十八條第一項前段，刑法第十一條前段、第四十一條第一項前段、第三十八
條第一項第二款，判決如主文。
本案經檢察官王柏敦到庭執行職務。
中      華      民      國      九十二      年    六    月    二十三    日
                                      臺灣高雄地方法院刑事第七庭
                                        法  官  柯  盛  益
右正本證明與原本無異。
如不服本判決，應於判決送達後十日內，向本院提出上訴狀。
                                        書記官  陳  昱  良
中      華      民      國      九十二      年    六    月    二十三    日
附錄本案判決論罪科刑法條全文
毒品危害防制條例第十條第一項：
施用第一級毒品者，處六月以上五年以下有期徒刑。


司法院資訊處製作；財團法人民間司法改革基金會備份。
